Inventaris van het archief van het geslacht Van Dam van Isselt en aanverwante geslachten, 1772-1949
Nationaal Archief, Den Haag
Collectie 277 Van Dam van Isselt
Dam van Isselt, van
1772-1949
C22274
3.70 meter; 690 inventarisnummers.
Normale geschreven, getypte en gedrukte documenten, geen bijzondere handschriften.
Nationaal Archief, Den Haag
Van Dam van Isselt
Het geslacht Van Dam van Isselt stamt uit Utrecht en leverde generaties lang bestuurders, politici, militairen en een consul in Smyrna. Het archief bestaat uit de papieren van de familie Van Dam van Isselt, van aanverwante geslachten en van het familiefonds Jacob van Dam. Daarnaast bevat het enkele foto's en kaarten.
Archiefvorming
Geschiedenis van de archiefvormer
Het geslacht Van Dam van Isselt stamt uit Utrecht, waar al in de 14e eeuw sprake is van aanzienlijke Van Dams. Er bestaat echter onzekerheid over de persoon, die de stamvader van het in deze inventaris beschreven geslacht is. In "De geschiedenis van het geslacht Van Dam van Isselt" door J.J. Hooft van Huysduynen (blz. 27-31) is gekozen voor Willem Jansz. die vóór 3 februari 1441 overleed.
In het jaar 1500 werd de basis gelegd voor de huidige gecombineerde familienaam, daar Willem van Dam in februari van dat jaar Beyeraet van Ysselt huwde. Het duurde echter tot de invoering van de Burgerlijke Stand in de 19e eeuw eer de dubbele naam gevoerd werd. Mr. Willem van Dam heette tijdens het leven van zijn vader Van Dam en noemde zich na diens dood Van Dam van Isselt.
De eerste generaties van de familie bekleedden allen funkties in het stadsbestuur van Amersfoort. Later werden herhaaldelijk Van Dams aangetroffen in de magistraat van Utrecht; maar ook op gewestelijk en landelijk niveau werden door leden van het geslacht Van Dam van Isselt ambten bekleed (Gedeputeerde Staten van Utrecht en de Verenigde Oost-Indische Compagnie). Mr. Peter van Dam was advokaat van de Hoven van Holland en Utrecht, daarna secretaris van de V.O.C., waarvan hij de geschiedenis van 1595 tot 1700 schreef.
Een zeer belangrijke plaats in het geslacht Van Dam van Isselt neemt Jacob van Dam (1629-1709), consul te Smyrna, in. Hij was de grondlegger van het Familiefonds Jacob van Dam.
De eerste van wie archiefstukken in deze inventaris zijn beschreven, is Jacob van Dam (1720-1783), heer van Isselt en Pijlsweerd, geboren te Utrecht als zoon van mr. Willem (1690-1778) en Elisabeth Pith (1684-1748). Hij brak met de traditie om rechten te studeren, speelde een belangrijke rol in het bestuur van de stad Utrecht en bekleedde nog vele andere funkties waaronder de volgende: vaandrig in het vendel "De Swarte Knegten" van de schutterij van Utrecht, ontvanger van het Eene deel der Generale Middelen en oudschildgelden, Kanunnik van St. Jan te Utrecht en raad in de vroedschap van deze stad.
In het jaar 1775 kocht Jacob het Stichtse leen de ambachtsheerlijkheid Isselt voor f 14.500 van G.I. van Sasse. Bij zijn vaders dood in 1778 werd hij beleend met de heerlijkheid Pijlsweerd en het Hollandse leen Isselt.
Mr. Willem van Dam van Isselt (1757-1832), heer van Isselt, volgde zijn vader in verschillende openbare ambten op. Als patriot geraakte hij betrokken in de machtsstrijd binnen de Utrechtse vroedschap, hetgeen in 1787 leidde tot de ontheffing van zijn funktie als raad. In 1790 week hij uit naar Breda, waar zijn schoonfamilie woonde. In 1784 was hij getrouwd met Geertruyda Elisabeth Nahuys (overleden in 1823), dochter van Willem Adriaan en Anna Cornelia Zoutmaat. Uit dit huwelijk sproten zes kinderen, waarvan de oudste en de jongste zoon beiden stukken hebben achtergelaten in het familiearchief, te weten: Jacob en Edmond Willem. In 1805 bekleedde Willem de funktie van lid van het departementaal bestuur van Utrecht en in 1813 was hij weer raad van de stad Utrecht. Hij was eveneens administrateur van het familiefonds Jacob van Dam en executeur-testamentair van de fundatie van mr. Evert van de Poll.
Mr. Jacob van Dam van Isselt (1785-1854) werd geboren te Utrecht en studeerde daar rechten. Tevens was hij ingeschreven aan de universiteit van Leiden; doch hij promoveerde in Utrecht. Reeds op vierjarige leeftijd werd hij aangewezen als opvolger van zijn vader als administrateur van het familiefonds Jacob van Dam. In 1833 benoemde hij zijn jongste broer Edmond Willem als opvolger van dit administrateurschap voor het geval hij kwam te overlijden.
Mr. Jacob was juge suppléant van de rechtbank te Amersfoort en ontvanger der Domeinen en Hypotheekbewaarder. Bij K.B. van 14 januari 1814 no. 34 benoemde Willem I hem tot rechter van de rechtbank van Amersfoort en vanaf 1838 was hij president hiervan. In 1851 werd hij tot lid der Provinciale Staten van Utrecht gekozen.
Hij trad tweemaal in het huwelijk: in 1833 met Anna Petronella Maria Mooyaart (1814-1839), dochter van mr. Anthony Noël en Anna Petronella Maria Pauw. Uit dit huwelijk werd Willem Jacob Gualtherus (1833-1860) geboren, die in 1853 als sergeant-volontair naar Nederlands Indië vertrok waar hij in 1860 overleed. Het enige stuk dat met betrekking tot hem bewaard is gebleven, is een negatief van een foto van zijn graf in Borneo.
Uit zijn tweede huwelijk met Wilhelmina van Barneveld werden twee zoons geboren: Jacob Thomas Theodoor Carel en Gerard Edmond Henri Willem.
Jacobs broer, Edmond Willem werd in 1796 te Breda geboren. Zijn militaire loopbaan begon al vroeg; in 1806 reeds werd hij benoemd tot kadet-aspirant bij het korps artillerie met admissie op 's lands militaire school te Amersfoort. Tot 1809 heeft hij op deze school de lessen gevolgd. In 1812 stond Edmond Willem ingeschreven aan de universiteit van Utrecht, waar hij theologie studeerde. In 1813 bood hij zijn militaire diensten aan de prins aan en na enkele veldtochten en belegeringen werd hij op 26 oktober 1815 eervol ontslagen als commandant van de vrijwillige jagers te paard.
In mei 1815 huwde hij met Anna Catharina Emerentia van Barneveld, dochter van Thomas en Diederika Henderika de Roock.
In 1830 bood hij zich opnieuw aan als vrijwillig soldaat om de opstand in België te helpen onderdrukken. Hij stond aan het hoofd van een vrijwilligerskorps: "De Jagers van Van Dam" en kreeg de honoraire titel van majoor. Dit populaire korps, dat nog decennia lang tot de verbeelding van vaderlandslievenden zou spreken, nam ook deel aan de Tiendaagse Veldtocht, en rukte zelfs op tot Leuven.
Edmond Willem speelde op politiek gebied een rol van betekenis. Hij was lid van de Provinciale Staten van Gelderland en in de Tweede Kamer was hij een van de Negenmannen die onder leiding van Thorbecke in 1844 ijverde voor een grondwetsherziening. Hij was tijdens de kamerzittingen goed van de tongriem gesneden en kreeg al spoedig de bijnaam "tirailleur" wegens het vuur in zijn speeches.
Hoe zeer hij gedreven werd door sociale bewogenheid blijkt uit byroniaanse dichtwerken als "Hassar of de negers" waarin hij zijn afschuw tegen de slavernij uitspreekt of uit zijn politieke essays, die hij "Wespen" noemde.
In 1846 werd een conflict met minister F. van Hall tot een 'cause célèbre' doordat hij hem uitdaagde tot een duel op het pistool. Tijdens de Aprilbeweging van 1853 koos hij partij voor de anti-liberale oppositie, omdat de 'laissez-faire'-politiek van de regering-Thorbecke niet strookte met zijn mededogen voor de misdeelden.
Over hem dient nog het volgende vermeld te worden: in 1815 werd hij benoemd tot Wapenheraut, 1839 tot lid der Commissie van Onderwijs in Gelderland, in 1840 tot houtvester van het 1e jachtdistrict 3e afdeling, en tenslotte was hij vrijmetselaar met als funktie broeder grootredenaar der Loge; dit zijn slechts enkele van de funkties die hij vervulde. Zijn bijzondere verdiensten voor Nederland werden tot uitdrukking gebracht in diverse onderscheidingen. Ook als dichter en toneelschrijver genoot hij enige faam. Hij overleed op 9 februari 1860.
Zijn neef Jacob Thomas Theodoor Carel (1842-1916) heeft zich steeds ingezet voor het wel en wee van het militaire leven in Nederland. Hij begon zijn carrière aan de Koninklijke Militaire Academie in 1857, en werd in 1874 aangesteld als kapitein 2e klas en overgeplaatst naar het instructie-bataljon, een plaats waar hij zich zeker thuis voelde aangezien hij hier zijn gave op didaktisch gebied in praktijk kon brengen. Jacob zag zijn taak echter niet beperkt tot het instructiebataljon zelf, waar hij studies over de ballistiek vervaardigde, maar achtte het noodzakelijk dat het volk in zijn geheel tot 'weerbaarheid' zou worden opgevoed en trachtte dit te bereiken door voorstellen om militair onderricht tijdens de gymnastieklessen aan de middelbare school te geven. Hij is de grondlegger geweest van het reservekader en werd in 1893 tot hoofdofficier van dit onderdeel benoemd. Talrijk waren zijn publikaties over dit kader en over de volksweerbaarheid in net algemeen.
Van 1898 tot 1900 was hij gouverneur van de K.M.A. Na afsluiting van zijn loopbaan als militair werd hij, inmiddels generaal-majoor, in 1902 benoemd tot voorzitter van de Centrale Gezondheidsraad en tot en met 1912 was hij tevens inspecteur van het militaire onderwijs.
Jacob is tweemaal gehuwd geweest. In 1869 trouwde hij met Henriëtte Maria Lucretia Drabbe (1841-1890) en twee jaar na haar overlijden met haar jongere zuster Lucie Julie Jeannette (1845-1900). Zij waren de dochters van Johan en Jeannette Hermentine Lux. Door deze twee huwelijken kwam het buiten "Groot Molenbeek" bij Bergen op Zoom aan de familie Van Dam van Isselt, aan welk het ook thans nog behoort. Uit het eerste huwelijk waren Willem Edmond (1870-1951) en Lucie (1871-1949) geboren.
Willem Edmond was evenals zijn vader militair. In 1885 slaagde hij voor zijn examen als kadet der artillerie. In 1899 zien we hem als leraar aan de K.M.A. Hij ijverde voor dienstplichtverkorting door de invoering van een één-jarige eerste oefentijd en kreeg van 1910 tot 1913 de gelegenheid dit systeem te beproeven.
In 1920 werd hij direkteur van de Hogere Krijgsschool te Den Haag. Acht jaar later werd hem eervol ontslag verleend en in 1929 kreeg hij de titulaire rang van luitenant-generaal.
Na zijn pensioenering in 1928 hield Willem Edmond zeker niet op met werken. Aan zijn diverse publikaties op militair, historisch en genealogisch terrein ging een jarenlange serieuze studie vooraf, onder andere aan verschillende archiefinstellingen. Buiten deze werkzaamheden was hij nog lid van: het Koninklijk Historisch Genootschap te Utrecht, de Nederlandse Maatschappij van Letterkunde te Leiden, het Hoofdbestuur van Volksweerbaarheid en het Koninklijk Oudheidkundig Genootschap te Amsterdam.
Hij was gehuwd met Jacoba Rambonnet (1871-1940) en overleed te Bilthoven in 1951.
Zijn zuster Lucie genoot gedurende haar leven enige bekendheid als kunstschilderes. Tweemaal huwde zij waarop echter tweemaal een echtscheiding volgde. In 1892 huwde zij Evert Cornelis Ekker, uit dit huwelijk sproten twee kinderen, zij scheidde in 1907. In 1909 trouwde zij met Albert Charles Auguste Plasschaert; in 1922 werd ook dit huwelijk door echtscheiding ontbonden.
Het merendeel van de in de inleiding gebruikte gegevens is ontleend aan "De geschiedenis van het geslacht Van Dam van Isselt" door J.J. Hooft van Huysduynen, 1965. Ook werd gebruik gemaakt van Nederlands Patriciaat jaargang 26 (1940), alsmede van de genealogische onderzoekingen van Willem Edmond van Dam van Isselt.
Geschiedenis van het archiefbeheer
De papieren van het geslacht Van Dam van Isselt dateren vanaf het begin van de 19e eeuw; in 1814 verbrandde met het huis van mr. Willem van Dam een aanzienlijk deel van de papieren van de familie. Het overgebleven deel werd ten behoeve van de genealogische onderzoekingen van Willem Edmond door hem globaal gerangschikt en daarbij legde hij dossiers aan waarin documentatie en aantekeningen werden vermengd met de archivalia. Zijn zoon Jacob kwam in 1974 in kontakt met mevrouw drs. E.P. de Booy van het Centraal Register voor Familiearchieven te Utrecht en is tijdens een gesprek met haar overeengekomen dat de papieren verdeeld zouden worden tussen het Algemeen Rijksarchief en de Sectie Krijgsgeschiedenis van Defensie. De Sectie Krijgsgeschiedenis ontving een complete serie overdrukken van artikelen op krijgskundig en krijgsgeschiedkundig gebied, de overige papieren zijn aan het Algemeen Rijksarchief in bewaring gegeven, aangevuld met enige stukken in 1976. De geïnventariseerde stukken bestaan uit de papieren van de familie Van Dam van Isselt, van aanverwante geslachten en van het archief van het familiefonds Jacob van Dam. Leden van het geslacht Van Dam van Isselt werden belast met het administrateurschap van dit fonds.
Over de aanverwante geslachten kan het volgende opgemerkt worden: het geslacht Nahuys raakte verwant door het huwelijk van mr. Willem van Dam van Isselt (1757-1832), het geslacht Van Barneveld door het huwelijk van Edmond Willem. Jacob Thomas Theodoor Carel zorgde voor verwantschap met de familie Drabbe en tenslotte deed Willem Edmond van Dam van Isselt de papieren van het geslacht Rambonnet belanden in dit familiearchief door zijn huwelijk met Jacoba Rambonnet.
De verwerving van het archief
Het archief is voor langere tijd in beheer, niet in eigendom verkregen.
Inhoud en structuur van het archief
2.21
Aanwijzingen voor de gebruiker
Openbaarheidsbeperkingen
Volledig openbaar.
Materiële beperkingen
Aanvraaginstructie
Openbare archiefstukken kunnen online worden aangevraagd en gereserveerd. U kunt dit ook via de terminals in de studiezaal van het Nationaal Archief doen. Om te kunnen reserveren dient u de volgende stappen te volgen:
U maakt een profiel aan op www.gahetna.nl, en logt vervolgens in
Via de archiefinventaris (alleen de beschrijvingen met rode nummers) selecteert u het gewenste archiefstuk door op de knop 'Reserveren' te klikken
In het volgende scherm geeft u aan op welke dag u het archiefstuk wilt inzien
Indien u zich bevindt in de studiezaal en een tafelnummer heeft ontvangen kunt u dit nummer vermelden. Als u geen tafelnummer heeft kunt u tafelnummer 777 laten staan
Vervolgens bevestigt u uw reservering door deze te versturen.
Verwant materiaal
Beschikbaarheid van kopieën
Bijlagen
Index op persoonsnamen
A
Abbing, J. Gzn. 404
Alenson, O.L.G.F. 404
Aller, C. 403
Alting van Geusau 404 405
Andel, E.P. van 403
Aylva Rengers-de Bijlandt, A. d' 68
B
Baak, J. 405 408
Badam-Ghijken, J. 371
Barbas, J.S. 403
Barneveld, C. van 7 371 374
Barneveld, E.C. van 374
Barneveld, J.T. van 24 68
Barneveld, Th. van 24 68
Barneveld, W. 7 68 371 372 373 374 375
Barneveld van Meeteren, G.A. van 24
Bartels, M.J. 406 408
Barth ... 404
Bas, F. de 404 405
Bax, H. 404 407
Becking, A.M.H.B. 395 396 397 421
Beekman, C. 404
Beer Poortugael, H.J. den 373 402
Bellaar Spruijt, J.G. 405
Belzer ... 405 408
Bergansius, P.J. 403
Beyerinck, J.M. 402
Block, H.C. de 403
Bock, E.J. de 403
Boellaard, E. 402
Bolomey, B. 407
Booms, P.G. 68
Bosch, L.E. 397 398 401
Bosch, J.L. ten 406
Bot, P. van 404
Botke, T.J. 405 406
Boven, J. van 402
Brink, J.L. van den 404
Broers van Beusekom, B. 406 407
Brunned-Brouwer, F. 405
Bub, H.F. 404
Bub Halewijn, J. 404 405
Burger ... 404
Burmeister, G.J. 403 404 405 407 408
C
Cam, A. van 407
Casembroot, M. de 404
Chavannes, H. 405
Chavannes, H.E.E. 404
Coenraadts ... 404
Colijn, H 403
Cool, W. 403 404 405 406 407
Coterlet, H. van de 408
D
Dam van Isselt, E.W. van 7 24
Dam van Isselt, mr. E.W. 396 397 398 400 401
Dam van Isselt, E.W.P. van 401
Dam van Isselt, G.E.H.W. van 397 422
Dam van Isselt, mr. Henriëtte van 395 397 421
Dam van Isselt, Jacob van 7 24
Dam van Isselt, ir. Jacob 397 398
Dam van Isselt, mr. Jacob van 24
Dam van Isselt, J.M.C. van 397
Dam van Isselt, J.T.T.C. van 24 371 372 373 374 375 392 393 394 395 396 397 420 421
Dam van Isselt, Josine van 397 398
Dam van Isselt, Lucie van 371 372 373 374 375 392 393 394 395 396 397 398 399 400 401
Dam van Isselt, W.E. van 7 24 116
Dam van Isselt-van Barneveld, A.C.E. van 68
Dam van Isselt-Conrad, A.G.H.W. van 68
Deknabe, C. 422
Dell, F. 403
Dubben van ... 405
Doorman, C. 403
Doorman, J. 403
Doorman, W. 402 404 405 406
Doorninck, A. van 402 403 404 405 406
Doorninck, J. van 406 407
Drabbe, H.J.M. 398 400 422
Drabbe, H.M.L. 68 371 372 373 374 375 392 420
Drabbe, J. 371
Drabbe, J. (1939-1916) 396 397
Drabbe, J.C.A. 397 398 400
Drabbe, L.H.A. 395
Drabbe, L.J.J. 68 371 372 373 374 375 392 393 394 395 420
Drabbe, P. 407
Drabbe-Lux, J. 371 372 373 374 375 392
Dwars, G. 406
Dijk, L. van 404 406
E
Eekhout, D.A. 402 403 404
Eigema, A. 404
Ekker, E.C. 392 393 396 397 420
Eland, K. 403 404
Elout, M. 405
Enschede, B.F. 407
Erkelens, van .... 404 405
Ermel Scherer, H.A.F.G. van 404
Ermel Scherer-Verschoor, M.B. van 404 422
Es-Maghicitse, E. van 402
Evans-Gwynne 403
Everdingen, G.G. van 404 405
Ewijk, A.G. van 404
Eijk, W. van 408
F
Fabius, A.N.J. 403
Forbes Wels, P. 404
G
Gelissen, H. 405
Gevers Deynoot, D.B. 403
Grinten Everard, L. van der 407
Grinten Everard, M. van der 407
Gijzen, P. 403 404
H
Hamers, A. 403
Harst-Snijders, B. 406
Hasselman ... 404 406
Hattum, J. van 405
Havelaar, P. 405
Heidenrijk, M.H. 398
Heutz, J.B. van 404
Heyden, weduwe van de 404
Hindelopen, J. 402
Hingman-Kroon, L. 407
Hoek, J. jr. 394 395 398
Hoeven, G.G. van der 403
Horn-Verheijen, E. ten 408
Horst, J. ter 408
Hulst, L.A. 408
Huydecoper, H.M. 403
Hijlkema 404 405
J
Jaarsma-Hesta, N. 407
Janse, P. 402 403 404
Janssen-Stams, J. 407
Janssen-Stams, F. 407
Jong, A.J. de 404 408
Jongh, G.W. 405
Jongh, J. 403 405
Josselin de Jong, C. de 404
Joosten, I.V. 404
Juriaanse, M. 405 408
K
Kalff, G. 403
Kanter, C.M. 407
Kappelhoff, J.H.G. 405 407
Keers ... 403
Keetell H.F. 403
Kerk, H. van de 407
Keyser, A.W.G.J. de 402
Kleerekoper, A.B. 400
Klue, A. 405
Kneis, A. 406 407 408 422
Koch, P.F.Chr. 408
Kool, A. 402 403
Koolemans Beyenen, G.J.W. 404
Kooten, S.J. van 403
Kooij, H.A. 408
Kooy, P. 398 403 404
Koster, J.
Krimp-Mühlenbrust, R. de 422
Kromhout, D. 402
L
Laman Trip .... 404
Lambooy, J.M.J.H. 404
Lamet, J. 403
Lamping .... 68
Lelyveld, J.M.H. van 402
Lelyveld, Z.W. van 402
Linthorst Homan, H.P. 408
Linthorst Homan-Staal, J.M. 408
Looringh van Beeck, F. 408
Louter, J. de 403 404
Loon, A. van 404
Looijen .... 403 406
Looijen, M.J. 403 404
Lux, K. 68
M
Maas Geestermans .... 407
Mathai, A. 405
Meester, W. de 403
Melis, P.P. 402
Mens, A. van 408
Merens, D. 404
Mestingh, C.G. 398
Meyers, A. 402
Meyers, C. 403
Mieden van Opmeer, A. van der 405
Mieden van Opmeer, C. van der 405
Muis, M. 421
Muller Massis, T.F.J. 404 405 406
N
Nahuys van Burst, weduwe 7
Nederburgh, S.C.H. 404 405
Neeteson, G. van 402
Nissen, B. 404
Noest, V. 403 404
Nooteboom, A. 68
O
Ongerboer, T. 68
Oordt, H.L. van 403
Ophorst, A.R. 402
Osselen, J.R. van 404 408
Overstraten, A. F. van 68
Overstraten, C. van 397
Overstraten, J.P.C.T. van 68
Overstraten-Kempees, S. van 406 407 408
P
Pahud de Mortagnes, C.F. 405
Palm, P.J.H. van der 403
Panhuis, E.W. van 406
Panoce, J. 402
Pels Rijcken, F.E. 405 408
Pels Rijcken Beynen, B. 403 407 408
Petter, W. 403
Pfeiffer, F.J. 68
Piepers, W.H. 404
Pierson 68
Pietersma, G.B. 403
Plasschaert, A.C.A. 399
Plassche, J.G.M. van de 404
Prins, B. 405
Prins, C.A. 407
Prükens, W. 402
Putman Cramer, F. 403
R
Racciau, J.C. 408
Radermacher Schorer-Hasschman, C.C. 408
Rambonnet, F.L.F.zn. 392 393 394 420 421
Rambonnet, F.L.J.E. 397
Rambonnet, J. 375
Rambonnet, J.C. 375 393 395 396 397 398 399 400 401 420 421 422
Rambonnet, J.J. 375
Rambonnet, S.J. 68
Rambonnet-Rambonnet, J.J. 393
Rappard, van.... 403
Renno, M.C. 396
Reijnders, J.H. 407
Rievebos, G. 402
Rigoulot, S. 408 420
Roëll, W. 404
Roelofsz., N. 407 408
Roemer, W. 404 405
Roest van Limburg, T.M. 402 403 404
Roeting, N. 406 407
Roy, Iz. le 402
Ruiter, H.W. de 407
Rijpperda Wierdsma, A. 400
Rijpperda Wierdsma-Mees, E. 405 422
S
Sabron, F.H.A. 68 402 403
Savornin Lohman, W.H. 399
Scharroo, P.W. 404
Schilling, D.H. 403
Schimmel 403 408
Schimmelpenninck, C. 7
Schlingeman-Bijleveld, W. 406 407 408
Schmid, L. von 407
Schmit .... 404
Schoe, P. 403
Schreuder .... 404
Sebrechti, L. 408
Servatius, A.H. 401
Servatius, P. 397
Servatius, W.A. 401
Seters, A. van 403
Seyffardt, A.L.W. 403 404 405 406
Seyffardt-Offerhaus, V.J. 403
Shatrum Borret, S. van 404 405 422
Sibinga-Mulder, J. 403
Sittler, J. 408
Slobbe, B.W.T. van 404
Smit, A.G. 404
Snijders, C.J. 403 404 406
Snijders, W.H. 406
Spakler, E.P. 402 406
Spakler, N. 408
Spakler, S. 400 401 402 403 404 405
Spakler, W. 402 403 404 405 422
Spengler-Baak, Th. 408
Steur, J. 407
Steur, L. van der 408
Stratum, E. van 407
T
Taylor, K.Y.R. 371
Terwisga, W.H. van 403
Theers .... 68
Thiel, van 403
Tonnet, J.C.C. 402 403
Tricht, A.G. van 403
Tricht, B. van 403
Tricht, C. van 403
Tricht, H. van 403
Tricht, T. van 403
V
Verheijen, H.E. 408
Verheijen, P.O. 407 408
Verheijen van Loon op Zand, E.J.B.J. M. 403 407
Verheijen van Loon op Zand, R. 407
Verheijen van Loon op Zand van Nispen tot Sevenaer, Jkvr. .... 407
Vermeulen, W. 404
Verspijck, R.P. 404
Vervoeren, L.C. 403
Visser, C. de. 24 371
Visser, J. 402
Visser, P.C. 396 397 403
Vitringa, E.J. 420
Vittor, M. 404
Vlam, E.W. 408
Voorn, A. van 402
Voorst tot Voorst 399 404 405
Voorst tot Voorst-Cremers, A. van 405
Voorst tot Voorst-Van Nispen tot Pannerden, O. van 406
Voorthuyzen van de Wall, E. van 403
Voort, Maartschalk, D.G. van den 403
Vries Brouwer, H.J. de 404 422
Vriese, M. de 398 422
W
Wagenaar, D. 405
Wall, K. van de 403
Wall, L. van de 405
Wall Verman .... 406
Weber .... 405
Werkhoven, H.W. van 24
Wester, D.H. 404
Wibaut, F.M. 404
Wierda, S. 408
Wilson, J.J.C.P. 404 405 406
Winkelman, H.G. 408
Winter, A.C.U. 404
Wit, A. de 404
Wittert, E.J.M. 404
Wittert van Hoogland, E. 402
Wols, L. 404
Wijck, A. W. van der 404
Wijck, C. van der 402
Z
Zeeman, H. 403 404 405
Zegers, J.G.W. 405 406
Zwaarden, P. van 402
Overzicht van de bij de sectie Krijgsgeschiedenis van het ministerie van Defensie aanwezige boeken, overdrukken en foto's.
Schrijver: W.E. van Dam van Isselt, Legervorming
1. Beknopt geschiedkundig overzicht van de ontwikkeling van ons Krijgswezen sedert 1813 Uitg. K.M.A. Breda 1903
2. De ontwikkeling van ons Krijgswezen sedert November 1813 (2 x) Uitg. Haarlem 1902
3. Snelle uitvoering van de Landstorm-wet. Voor Algemeenen Oefenplicht Uitg. Propaganda-Comité der Ver. "Volksweerbaarheid" juli 1915
4. Een Nederlandsch Volksleger Uitg. Roelants Schiedam 1904
5. Militaire organisatie van ons spoorwegpersoneel Overdruk Mil. Spectator 1904
6. Samenwerking tusschen Nederland en België Overdruk Onze Eeuw 1906
7. De wijziging van de Landweerwet Overdruk Onze Eeuw 1912
8. Eene Militaire vraag van den Dag Uitg. Roelants Schiedam 1911
10. De indeling van onze dienstlichtigen Overdruk Vragen des Tijds 1917
11. Scheiding van Vesting- en Veld-artillerie Mavors 1913
12. De nieuwe indeling bij de militie en bij de Landweer Mavors januari 1914
13. De zin onzer weermacht Overdruk Allen Weerbaar augustus 1924
14. Mobiele, zware artillerie voor Nederland. Artill. tijdschrift mei 1918
15. De beteekenis en de verdere ontwikkeling van onze weermacht na de mobilisatie Overdruk Onze Eeuw afl. 2 1918
16. Volksweerbaarheid-Maatschappij tot nut van 't algemeen Uitg. Amsterdam van Looy 1901
17. Onze Landsverdediging Overdruk Nederl. in de Branding pag. 71-104
Schrijver: P.A. van Buuren
18. Het Volksleger Overdruk Tijdspiegel 1903
Schrijver: W.E. van Dam van Isselt
19. Enige denkbeelden omtrent de oefening en de organisatie der Bereden-artillerie Mil. Spectator 1907
20. De ontwikkeling van ons Krijgswezen sedert November 1813 Mil. Spectator 1907
21. Amsterdam weer garnizoen. Een waarschuwend woord Haagsch Maandblad december 1937
Schrijver: Milis Civilis
22. De Ontwerp-Militiewet, ook beschouwd uit het oogpunt der Bereden Wagens A.W. Bruna & Zn Utrecht 1911
Schrijver: Mr. W.J.M. Benschop
23. Mr. J.R. Thorbecke als verzorger van 's Lands weerbaarheid Overdruk Onze Eeuw 1914
Schrijver: W.E. van Dam van Isselt
24. De Heer Kiersch als legerorganisator Overdruk Mil. Spectator juni 1900
Schrijver: P. Donk
25. Legertransformatie of Reorganisatie Overdruk Haagsch Maandblad 1927